臺灣臺中地方法院臺中簡易庭小額民事判決
                                 111年度中小字第1473號
原      告  陳珮綺  
被      告  柯明宏  
上列被告因詐欺案件，經原告提起損害賠償之刑事附帶民事訴訟
（本院110年度附民緝字第31號），經刑事庭裁定移送前來，本
院於民國111年7月20日言詞辯論終結，判決如下：
    主      文
一、被告應給付原告新臺幣50,000元，及自民國110年3月19日起
    至清償日止，按週年利率百分之5計算之利息。
二、本判決得假執行。
    事實及理由
一、原告主張：被告可預見姓名年籍均不詳而綽號「唐老大」（
    微信暱稱「南山云竹」）之成年男子、真實姓名年籍均不詳
    而自稱「王运」之成年男子及其等所屬集團，應為三人以上
    ，以實施詐術為手段所組成具有持續性、牟利性之有結構性
    犯罪組織（下稱本案詐欺集團），如提供金融機構帳戶供「
    唐老大」、「王运」或其等所屬集團使用，可能作為渠詐欺
    民眾的匯款之用，藉以製造金流斷點，以掩飾、隱匿詐欺犯
    罪所得之去向及所載。其為賺取按所提供金融機構帳戶轉帳
    匯出金額0.5%計算之報酬，基於縱係提供金融機構帳戶收取
    詐欺取得之款項後再依指示轉帳至其他不詳帳戶而參與犯罪
    組織、加重詐欺取財及洗錢亦不違背其本意之不確定故意，
    於民國109年3月11日前某日，經「唐老大」之介紹，加入本
    案詐欺集團之犯罪組織，擔任依指示將民眾受騙款轉帳匯出
    至指定金融機構帳戶之車手工作，而與「唐老大」、「王运
    」、本案詐欺集團其他姓名年籍均不詳之成年成員共同基於
    意圖為自己不法所有，三人以上詐欺取財，以及掩飾、隱匿
    特定犯罪所得去向、所在之犯意聯絡，先由被告將其申設之
    彰化商業銀行帳戶（下稱彰化銀行帳戶）之帳號000-000000
    00000000號提供予「唐老大」，再由本詐欺集團其他成員於
    109年3月13日以交友軟體Tinder帳號暱稱 「葉磊鑫 」與原
    告認識聊天 ，並向其訛稱：可投資獲利，並可以模擬帳戶
    先操作云云，致使原告信以為真，陷於錯誤至網站申設帳號
    ，並於109年5月14日12時22分許匯款新臺幣（下同）5萬元
    至被告之彰化銀行帳戶，被告再依「唐老大」之指示，將原
    告受騙匯入之詐欺贓款轉帳匯出至「唐老大」、「王运」所
    提供之帳戶。爰依侵權行為之法律關係提起本訴，並聲明：
    如主文第一項所示。
二、被告抗辯：原告之錢確實有匯到我帳戶內，但我是受唐先生
    收拜託，而幫他轉匯款，唐先生會給我千分之5的賠償等語
    。並聲明：原告之訴駁回。
三、本院之判斷：
  ㈠刑事訴訟判決所認定之事實，固非當然有拘束民事訴訟判決
    之效力，但民事法院調查刑事訴訟原有之證據，而斟酌其結
    果以判斷事實之真偽，並於判決內記明其得心證之理由，即
    非法所不許（最高法院67年台上字第2674號及49年台上字第
    929號裁判意旨參照）。是本院自得調查刑事訴訟中原有之
    證據，斟酌其結果以判斷其事實，合先敘明。
  ㈡按因故意或過失，不法侵害他人之權利者，負損害賠償責任
    。故意以背於善良風俗之方法，加損害於他人者亦同；數人
    共同不法侵害他人之權利者，連帶負損害賠償責任；不能知
    其中孰為加害人者，亦同。造意人及幫助人，視為共同行為
    人，民法第184條第1項、第185條分別定有明文。又按數人
    共同為侵權行為致加害於他人時，本各有賠償其損害全部之
    責。查：　　　　　　
　⒈原告主張被告於上開時間，提供帳號、協助轉帳，與他人共
    同詐騙原告，致原告因而陷於錯誤，受有5萬元損害等事實
    ，業經本院以110年度易緝字第152號、111年度易字第63-65
    號、111年度金訴字53-56號刑事判決判被告犯詐欺取財罪，
    處有期徒刑1年1月，經臺灣高等法院臺中分院以111年度金
    上訴字第822、000-000號駁回被告，有上開判決書在卷可查
    （見本院卷第19-38頁）。並經本院依職權調取本院刑事案
    卷（含偵查卷及警卷）電子檔後，核閱卷內原告警詢之證述
    、合作金庫商業銀行匯款申請書代收入傳票影本、報案相關
    資料、與詐欺集團之Tinder對話紀錄擷圖照片無誤。又參以
    被告對原告有將款項匯入其彰化銀行帳戶及受「唐先生」拜
    託轉匯款項，領千分之5報酬等情，並無爭執。堪認原告上
    開主張，為真正。
  ⒉原告主張被告係基於縱係提供金融機構帳戶收取詐欺取得之
    款項後再依指示轉帳至其他不詳帳戶而參與犯罪組織、加重
    詐欺取財及洗錢亦不違背其本意之不確定故意，提供帳戶及
    轉帳等情，雖為被告所否認。然查：
　①依一般常情事理，現今社會金融機構、自動櫃員機廣布，一
    般大眾可輕易至其附近之金融機構或自動櫃員機就自己金融
    帳戶內之款項，進行提領或轉帳，倘非帳戶內的款項涉及不
    法，且收款人欲隱匿其真實身分以避免後續追查，應無可能
    刻意給付相當報酬委請專人代為提供金融機構帳戶並出面代
    為轉帳匯出帳戶內不明款項，加以詐欺集團成員經常徵得人
    頭金融機構帳戶供被害人匯款後委請專人出面提領所詐得款
    項或將詐得款項進行轉帳之行為，此情亦經公眾媒體多所報
    導而廣為流傳，則以被告為成年人，且曾擔任達猷企業股份
    有限公司之登記負責人，因虛開發票而違反稅捐稽徵法，經
    臺灣臺北地方法院以96年度簡字字第715號判處拘役55日之
    生活經驗與閱歷，其對「唐老大」要求其提供個人金融機構
    帳戶，供他人匯入來源不明款項，並代為出面將帳戶內的款
    項，進行轉帳匯出時，應可預見該等款項可能為詐欺犯罪之
    詐得款項，猶不以為意，仍同意提供彰化銀行帳戶帳號供「
    唐老大」與其同夥收取詐得款項後，再配合「唐老大」的指
    示將帳戶內的款項轉帳匯出至「唐老大」、「王运」指定之
    金融機構帳戶，被告主觀上自具有縱使所提供金融機構帳戶
    收取的款項，以及其代為轉帳匯出帳戶內的款項為詐欺犯罪
    所得，亦不違背其本意之不確定故意，要屬無疑。
　②依本院刑事卷證，可知本案詐欺集團除被告提供帳號外，另
    有自己蒐集並得以自己掌控的人頭帳戶。若被告並非本案詐
    欺集團成員，而與本案詐欺集團其他成員諸如「唐老大」、
    「王运」之間，並不具有任何犯意聯絡，衡情本案詐欺集團
    應不可能願意支付相當的對價，委以被告將帳戶內的詐欺贓
    款進行轉帳匯出之任務，除徒增本案詐欺集團遭曝光而為警
    查獲之風險外，亦難防免被告將民眾受騙匯入其名義申設之
    彰化銀行帳戶內的詐欺贓款，侵吞入己之危險，顯見被告與
    「唐老大」、「王运」間具有犯意聯絡，願意分擔將詐欺贓
    款進行轉帳以形成金流斷點之行為。
　③從而，足認被告對於其提供金融機構帳戶收受的款項，以及
    依指示為轉帳匯出帳戶內的款項，可能為「唐老大」、「王
    运」詐欺民眾的受騙款項，為製造金流斷點，以達掩飾、隱
    匿犯罪所得去向及所在的目的，仍不以為意，除同意提供其
    銀行帳戶帳號外，並參與分擔將原告受騙匯入彰化銀行帳戶
    內的款項，轉帳匯出至「唐老大」、「王运」指定的金融機
    構帳戶，被告顯具有詐欺取財的不確定故意。是原告上開主
    張，應可採信。被告所辯，自無足採。
　⒊衡以被告及其餘詐騙集團成員係以各自分工之方式，以達侵
    害原告財產之目的，揆諸前揭說明，就原告因詐騙所受之損
    害50,000元，被告即應負共同侵權行為之賠償責任。又按連
    帶債務之債權人，得對於債務人中之一人或數人或其全體，
    同時或先後請求全部或一部之給付，民法第273條第1項定有
    明文。被告及詐欺集團成員既為連帶債務人，則原告依侵權
    行為之法律關係，單獨請求被告賠償50,000元，於法有據，
    應予准許。
  ㈢查本件原告對被告之損害賠償債權，核屬無確定期限之給付
    ，而本件刑事附帶民事訴訟起訴狀繕本係於110年3月18日（
    110年3月8日寄存送達，於110年3月18日生送達效力，見附
    民卷第17頁之本院送達證書）。原告請求被告給付自刑事附
    帶民事訴訟起訴狀繕本送達翌日即110年3月19日起至清償日
    止，按週年利率5％計算之利息，依民法第229條第2項、第23
    3條第1項前段、第203條規定，應予准許。
四、綜上所述，原告請求被告給付50,000元，及自110年3月19日
    起至清償日止，按週年利率5％計算之利息，為有理由，應予
    准許。
五、本判決係依小額訴訟程序所為被告敗訴之判決，依民事訴訟
    法第436條之20規定，應依職權宣告假執行。原告所為假執
    行之聲請，即無必要。
六、本件原告係於刑事訴訟程序提起附帶民事訴訟，經本院刑事
    庭裁定移送而來，依刑事訴訟法第504條第2項之規定，免納
    裁判費；本件審理過程中兩造並未支出其他訴訟費用，無庸
    諭知訴訟費用之負擔，併予敘明。　　　　
中　　華　　民　　國　　111 　年　　7　　月　　29　　日
                  臺灣臺中地方法院臺中簡易庭
                              法  官  陳佩怡
以上正本證明與原本無異。
如不服本判決，應於送達後20日內，以判決違背法令為理由，向
本院提出上訴狀並表明上訴理由 (上訴理由應表明一、原判決所
違背之法令及其具體內容；二、依訴訟資料可認為原判決有違背
法令之具體事實)，如於本判決宣示後送達前提起上訴者，應於
判決送達後20日內補提上訴理由書（須附繕本）。
中　　華　　民　　國　　111 　年　　7　　月　　29　　日
                              書記官  許千士